【裁判字號】    95,易,526
【裁判日期】    951226
【裁判案由】    毒品危害防制條例
【裁判全文】
臺灣基隆地方法院刑事判決               95年度易字第526號
公  訴  人  臺灣基隆地方法院檢察署檢察官
被      告  乙○○
                    現於台灣基隆監獄
上列被告因毒品危害防制條例案件，經檢察官提起公訴（95年度
毒偵字第1475號、第1500號、第1636號、第1851號）及併案審理
（95年度毒偵字第1772、2105、2210號、95年度偵字第3323、33
94、5126、5398、5405號），本院合議庭裁定由受命法官獨任進
行簡式審判程序，茲判決如下：
    主  文
乙○○施用第二級毒品，處有期徒刑壹年。
扣案之第二級毒品安非他命毛重拾玖點陸柒伍公克沒收銷燬之
，裝置上開第二級毒品安非他命之包裝袋拾個、安非他命吸
食器陸組、藥鏟柒支、分裝袋壹大包、分裝袋壹拾肆個、電子磅
秤貳個均沒收之。
    理  由
一、犯罪事實：
    乙○○前因施用毒品案件，先後二次經本院裁定送觀察、勒
    戒後，均認無繼續施用毒品之傾向，由臺灣板橋地方法院檢
    察署檢察官以87年度偵字第13857 號、臺灣基隆地方法院檢
    察署88年度偵字第4430號為不起訴處分確定；又因施用毒品
    案件，經本院裁定送強制戒治，並由臺灣基隆地方法院檢察
    署檢察官以88年度毒偵字第648 號提起公訴，本院於民國（
    下同）88年11月30日以88年度瑞簡字第128 號判決判處有期
    徒刑5月，於89年1月21日確定；再因施用毒品案件，經臺灣
    基隆地方法院檢察署檢察官聲請簡易判決處刑，本院認不宜
    改依通常程序審理，以90年度易字第60號判處有期徒刑9 月
    、9月，應執行有期徒刑1年4月，與竊盜罪判處有期徒刑1年
    2 月、1年6月，轉讓毒品罪判處有期徒刑10月，合併定應執
    行刑有期徒刑4年6 月，與上述毒品案判有期徒刑5月，接續
    執行，於94年2月25日假釋出監（假釋期滿日期為95年10月9
    日），現撤銷假釋執行殘刑中。猶不知悔改，復基於反覆持
    續施用第一級毒品海洛因之犯意，自95年7 月19日許至同年
    11月21日採尿前96小時內某時止，或在臺北縣瑞芳鎮○○○
    ○路13巷249號2樓住處，或在台北縣瑞芳鎮○○街友人住處
    、基隆市○○街友人住處，以將毒品安非他命置放在玻璃球
    吸食器內燒烤吸其煙霧之方式，施用第二級毒品安非他命，
    平均一星期吸用1 次。嗣為警先、後於下列時、地分別查獲
    ：(一)於95年7月19日17時許，在基隆市○○街3號地下二樓停
    車場查獲，並扣得海洛因16小包（合計毛重12.9公克）、安
    非他命2 小包（合計毛重1.855公克）、海洛因1大包（合計
    毛重38.8 公克）、安非他命吸食器2組、藥鏟7支、分裝袋1
    大包、電子磅秤1 個、攝影機1組、玉鐲4只、玉飾20件、手
    錶9只、寶石戒面1 小包、帳冊2本，經採其尿液送驗結果，
    呈安非他命暨甲基安非他命陽性反應；(二)於95年7 月25日13
    時許，在台北縣瑞芳鎮○○街30巷33號查獲，並扣得海洛因
    5小包（合計毛重3.16公克）、安非他命4小包（合計毛重3.
    72公克）、安非他命吸食器1組、電子磅秤1個，經採其尿液
    送驗結果，呈安非他命暨甲基安非他命陽性反應；(三)於95年
    8月11日凌晨零時35分許，在基隆市○○路99巷1號2樓206號
    房查獲，經採其尿液送驗結果，呈安非他命暨甲基安非他命
    陽性反應；(四)於95年8月20日凌晨1時許，在基隆市○○路21
    號前查獲，並扣得海洛因5小包（合計淨重0.6公克）、安非
    他命4小包（合計毛重1.3公克），經採其尿液尿液送驗結果
    ，呈安非他命暨甲基安非他命陽性反應；(五)於95年9月13 日
    17時20分許，在基隆市○○路6 巷28號頂樓查獲，並扣得海
    洛因4小包（合計毛重1.9公克）、安非他命3 小包（合計毛
    重2.7公克）、安非他命吸食器1組，經採其尿液尿液送驗結
    果，呈安非他命暨甲基安非他命陽性反應；(六)於95年10月12
    日13時40分許，在基隆市○○路17號前查獲，並扣得海洛因
    4小包（合計淨重1.27公克）、安非他命3小包（合計毛重2.
    7公克）、安非他命吸食器1組；(七)於95年10月31日21時20分
    許，在基隆市○○路與六和街口查獲，並扣得海洛因2 小包
    （合計毛重2.3 公克）、安非他命15小包（合計毛重26.3公
    克）、空夾鏈袋14個；(八)於95年11月21日19時30分許，在基
    隆市○○○街263巷內查獲，並扣得海洛因8小包（合計淨重
    2.38公克）、安非他命2小包（合計毛重1.1公克）、安非他
    命吸食器1組。
二、程序事項：
    本件被告乙○○所犯者非為死刑、無期徒刑、最輕本刑為3
    年以上有期徒刑之罪或高等法院管轄第一審案件，其於準備
    程序進行中，先就被訴事實為有罪之陳述，經告知其簡式審
    判程序之旨，並聽取公訴人之意見後，本院依刑事訴訟法第
    273條之1 第1項之規定，裁定由受命法官獨任進行簡式審判
    程序，合先敘明。
三、認定事實所依據之證據及理由：
（一）被告自白：被告於本院審理中自白其於前述時、地施用第
      2 級毒品之犯行事實，其任意自白核與下列事證相符，應
      堪採為證據。
（二）尿液檢驗結果：
      昭信科技顧問股份有限公司濫用藥物尿液檢體檢驗報告6
      紙：被告經警查獲後採集之尿液經檢驗結果，均呈安非他
      命陽性反應。
（三）扣案之安非他命33小包（合計毛重39.675公克）、安非他
      命吸食器6組、藥鏟7支、分裝袋1 大包、分裝袋14個、電
      子磅秤2個可證。
（四）台灣板橋地方法院檢察署87年度偵字第13857 號、台灣基
      隆地方法院檢察署88年度偵字第4430號、89年度毒偵字第
      216 號不起訴處分書、台灣基隆地方法院檢察署88年度毒
      偵字第648 號、89年度毒偵字第2456號聲請簡易判決處刑
      書、90年度毒偵字第17號起訴書、本院88年度瑞簡字第12
      8 號、90年度易字第60號判決書及台灣高等法院被告全國
      前案紀錄表附卷可參。
四、論罪及科刑之理由：
  (一)查安非他命係毒品危害防制條例第2條第2項第2款所定之第2
    級毒品。核被告乙○○所為，係犯毒品危害防制條例第10條
    第2 項之施用第2級毒品罪，被告持有第2級毒品安非他命之
    低度行為，應為施用第2 級毒品之高度行為所吸收，不另論
    罪。
  (二)被告前後多次施用第2 級毒品安非他命之犯行，均時間密接
    ，且依社會通念，足可認為係基於一個意思決定所為之具有
    反覆性及延續性之行為，乃學理上所稱之「集合犯」，應僅
    成立一罪。按刑事法若干犯罪行為態樣，本質上原具有反覆
    、延續實行之特徵，立法時既予特別歸類，定為犯罪構成要
    件之行為要素，則行為人基於概括之犯意，在密切接近之一
    定時、地持續實行之複次行為，倘依社會通念，於客觀上認
    為符合一個反覆、延續性之行為觀念者，於刑法評價上，即
    應僅成立一罪。學理上所稱「集合犯」之職業性、營業性或
    收集性等具有重複特質之犯罪均屬之，例如經營、從事業務
    、收集、販賣、製造、散布等行為概念者是（最高法院95年
    度臺上字第1079號判決意旨參照）。查毒品因具有成癮性、
    濫用性，故立法實務首重以刑事處遇方式戒斷行為人毒癮，
    於無法達此戒斷之效果時，始依法追訴處罰，而施用毒品本
    身具備反覆、延續之行為特徵，持續多次施用毒品為此類犯
    罪之典型或常態，於刑法評價上，施用毒品應僅成立集合犯
    ，而論以一罪，準此，未經公訴人起訴部分，本院自得併予
    審理。
  (三)本院審酌被告犯罪之動機，曾有施用毒品前科仍不知悔改、
    戒除，一再持有、施用毒品，惟犯罪後坦承犯行，且所犯之
    施用毒品犯行乃戕害自己身心健康，尚未危及他人等一切情
    狀，量處如主文所示之刑。
  (四)扣案之第2級毒品安非他命33包合計毛重39.675 公克（不含
    包裝袋），均應依毒品危害防制條例第18條第1 項前段之規
    定，宣告沒收銷燬之。另扣案裝置上開第2 級毒品安非他命
    所用之包裝袋33個、安非他命吸食器6組、藥鏟7支、分裝袋
    1大包、分裝袋14個、電子磅秤2個，雖非專供施用毒品之器
    具，惟係被告所有，供本案犯罪之所用之物，業據被告於本
    院審理時供明在卷，依刑法第38條第1項第2款之規定，宣告
    沒收。另扣案之海洛因、攝影機1組、玉鐲4只、玉飾20件、
    手錶9 只、寶石戒面1小包、帳冊2本，與本件犯罪無涉，不
    為沒收之宣告。
據上論斷，應依刑事訴訟法第273條之1、第299條第1項前段，毒
品危害防制條例第10條第2項、第18條第1項前段，刑法第11條前
段、第38條第1項第2款，判決如主文。
本案經檢察官甲○○到庭執行職務
中    華    民    國    95    年    12    月    26    日
                  刑事第三庭法    官  齊潔
以上正本證明與原本無異。
對於本件判決如有不服，應於收受送達後10日內，向本院提出上
訴書狀，上訴於臺灣高等法院，並按他造當事人之人數附具繕本
。
中    華    民    國    95    年    12    月    27    日
                            書 記 官  潘端典
附錄論罪法條：
毒品危害防制條例第10條
施用第一級毒品者，處 6 月以上 5 年以下有期徒刑。
施用第二級毒品者，處 3 年以下有期徒刑。


司法院資訊處製作；財團法人民間司法改革基金會備份。
